【裁判字號】    97,抗,268
【裁判日期】    970327
【裁判案由】    違反毒品危害防制條例
【裁判全文】
臺灣高等法院臺中分院刑事裁定           97年度抗字第268號
抗  告  人  臺灣彰化地方法院檢察署檢察官
被      告  甲○○
                      號之1
上列抗告人因被告違反毒品危害防制條例案件，不服臺灣彰化地
方法院中華民國九十七年二月十八日裁定（九十六年度訴字第二
一一七號）提起抗告，本院裁定如下：
    主  文
抗告駁回。
    理  由
一、按刑事訴訟法第四百十四條（現行法為第四百零三條）第二
    項所載之非當事人，固須受有裁定始得抗告，至當事人（指
    被告、自訴人及檢察官）則因其與本案具有利害關係，依照
    同條第一項，對於法院所為之裁定有所不服，茍無特別規定
    ，即屬有權抗告，並不以其本身所受之裁定為限，有最高法
    院二十三年度抗字第四一五號判例可資參照。本件上訴人即
    被告甲○○不服原審判決提起上訴，經原審以其上訴違背法
    律上之程式裁定駁回上訴，抗告人即臺灣彰化地方法院檢察
    署檢察官雖未併同提起上訴，而非屬上訴人，惟因檢察官依
    刑事訴訟法第三條規定亦為當事人，且與本案具有利害關係
    ，依上說明，自得提起本件抗告，合先敘明。
二、抗告意旨略以：本件上訴人即被告甲○○業於法定期間內提
    起上訴，其未補正上訴理由，致上訴違背法律上之程式，應
    由第二審法院以判決駁回之，原審遽以裁定駁回，難認允當
    ，爰依法提起抗告，請求撤銷原裁定，更為適法之裁定等語
    。
三、按刑事訴訟法第三百五十條、第三百六十一條、第三百六十
    二條、第三百六十七條規定，不服地方法院之第一審判決而
    上訴者，須提出上訴書狀，並應敘述具體理由，為上訴必備
    之程式；其所提出之書狀未敘述上訴理由，或僅曾以言詞陳
    述上訴理由者，均應於上訴期間屆滿後二十日內補提理由書
    於第一審法院。第一審法院經形式審查，認逾期未補提上訴
    理由者，應定期間先命補正；逾期未補正者，為上訴不合法
    律上之程式，應以裁定駁回。倘已提出上訴理由，但所提非
    屬具體理由者，則由第二審法院以上訴不合法律上之程式，
    判決駁回，最高法院九十七年度台上字第八九二號判決意旨
    可資參照。
四、經查：上訴人甲○○於民國九十六年十二月七日收受本件原
    審判決正本（由同居人即其母黃謹收受），雖於九十六年十
    二月十日具狀向原審提起上訴，但其上訴意旨僅略稱：不服
    原審判決，於法定期間內提起上訴，理由後補云云，有原審
    法院送達證書及上訴狀各一份在原審卷可稽，上訴人所提上
    訴書狀顯未敘述具體理由至明；嗣經原審於九十七年一月十
    八日裁定命上訴人於送達後七日內補提上訴理由書，上訴人
    並於九十七年一月二十三日收受該裁定正本，亦有該裁定及
    原審法院送達證書各一份附於原審卷可憑，惟上訴人遲未於
    上訴期間屆滿後二十日內補提理由書於原審法院。揆諸前開
    說明，上訴人提起本件上訴未敘述具體理由，既經原審裁定
    命其補正，惟上訴人逾期仍未補正，自非所謂「倘已提出上
    訴理由，但所提非屬具體理由者，則由第二審法院以上訴不
    合法律上之程式，判決駁回」之情形，從而原審經形式上審
    查，認上訴人逾期未補正上訴理由，為上訴違背法律上之程
    式，而裁定駁回其上訴，經核原法院認事用法俱無不合。抗
    告人執前詞提起本件抗告，應屬對法律適用之誤解，為無理
    由，應予駁回。
據上論斷，應依刑事訴訟法第四百十二條，裁定如主文。
中    華    民    國    97    年    3     月    27    日
            刑事第九庭    審判長法  官  陳  筱  珮
                                法  官  趙  春  碧
                                法  官  許  旭  聖
上列正本證明與原本無異。
如不服本裁定，得於收受送達後5日內向本院提出抗告書狀 (須
附繕本)。
                                書記官  紀  美  鈺
中    華    民    國    97    年    3     月    27    日


司法院資訊處製作；財團法人民間司法改革基金會備份。
